臺灣基隆地方法院刑事判決
111年度原訴字第6號
公  訴  人  臺灣基隆地方檢察署檢察官
被      告  簡宗霆



義務辯護人  梁燕妮律師
上列被告因違反毒品危害防制條例案件，經檢察官提起公訴（11
0年度偵字第4425號），本院判決如下：
    主  文
簡宗霆販賣第三級毒品，未遂，處有期徒刑貳年。緩刑伍年，緩
刑期間付保護管束；又應於本判決確定日起貳年內，向檢察官指
定之政府機關、政府機構、行政法人、社區或其他符合公益目的
之機構或團體提供貳佰肆拾小時之義務勞務；並接受法治教育課
程捌小時。
扣案含有第三級毒品之咖啡包貳拾參包（驗餘毛重共130.207公
克）、白色Iphone6splus手機壹支（IMEI：000000000000000、
含門號0000000000），均沒收之。
    事  實
一、簡宗霆明知4-甲基甲基卡西酮係毒品危害防制條例第2條第2
    項第3款所列管之第三級毒品，不得販賣，竟基於意圖營利而販
    賣第三級毒品之犯意，先於不詳時間，在不詳地點，向通訊
    軟體WeChat微信（下稱微信）暱稱為「韋韋韋」之真實姓名
    年籍不詳之人，以每包為新臺幣（下同）180元之價格，販
    入含有第三級毒品4-甲基甲基卡西酮成分之毒品咖啡包23包
    ；嗣於民國110年6月30日23時42分前某時許，以所有之白色
    Iphone6splus手機1支(IMEI：000000000000000，含0000000
    000SIM卡1張)作為聯絡販賣毒品之連絡工具，使用社群軟體
    抖音，在其暱稱「高雄/北北基飲料糖果菸支援找我」（抖
    音ID：00000000000）之帳號個人簡介中，張貼：「（高.北
    .北.基）支援營 微信zxZ000000000 不定時優惠」之販賣毒
    品咖啡包廣告訊息，而著手販賣前揭第三級毒品，適有新北
    市政府警察局新莊分局警員於110年6月30日執行網路巡邏時
    發現，遂於該日23時42分許，以微信暱稱「Gai」之帳號，
    與簡宗霆使用之微信暱稱「惡魔（貼圖）惡魔（貼圖）」（
    微信ID：zxZ000000000）聯繫，佯稱欲購買咖啡包，並協議
    達成以6,800元販賣含有第三級毒品4-甲基甲基卡西酮成分
    之毒品咖啡包23包予喬裝買家之警員，簡宗霆並於翌（1）
    日3時許，在基隆市○○區○○路000巷0弄00號前，將上開毒品
    咖啡包23包交付給喬裝毒品買家之警員，經警員確認為毒品
    後，於同日3時10分，當場以現行犯將簡宗霆逮捕，致簡宗
    廷未能遂行其販賣毒品之目的(並未取得價金6,800元)，員
    警並當場扣得上開毒品咖啡包23包(推估總毛重130.49公克
    ，純度5.5%，推供純質淨重6.249公克）、手機2支（①白色I
    phone6splus手機1支，IMEI：000000000000000，含0000000
    000SIM卡1張②黑色手機1支，IMEI：000000000000000，無門
    號），始悉上情。
二、案經新北市政府警察局新莊分局報告臺灣基隆地方檢察署檢
    察官偵查後起訴。
　　理  由
一、關於證據能力
　　本判決下列所引用被告以外之人於審判外之陳述，檢察官、
    被告簡宗霆及辯護人於本院審理中表示同意作為證據，有證
    據能力（見本院卷第53頁），復於本院言詞辯論終結前均未
    聲明異議（見本院卷第66至70頁），本院審酌上開證據資料
    製作時之情況，尚無違法不當及證明力明顯過低之瑕疵，認
    以之作為證據應屬適當，而認前揭證據資料有證據能力；而
    非供述證據部分，本院亦查無有何公務員違反法定程序取得
    之情形，且各該證據均經本院於審判期日依法進行證據之調
    查、辯論，被告於訴訟上之防禦權，已受保障，故該等證據
    資料均有證據能力。
二、實體事項
    上開事實，業據被告於警詢、偵查及本院審理時坦承在卷（
    見110年度偵字第4425號卷第21-31、99-102、287-290頁、
    本院卷51-54頁、第70頁）、並有新莊分局中港所網路巡查
    （微信對話譯文）、手機翻拍照片14張（提示110年度偵字
    第4425號卷第201-203、205-211頁）、新北市政府警察局新
    莊分局中港派出所警員110年7月1日職務報告（110年度偵字
    第4425號卷第179-180頁）附卷可稽，復有咖啡包23包、白
    色Iphone6splus手機1支（IMEI：000000000000000，含0000
    000000SIM卡1張）扣案可佐，而扣案之咖啡包經送驗結果，
    內含有第三級毒品4-甲基甲基卡西酮（Mephedrone），有台
    灣尖端先進收技醫藥股份有限公司110年9月16日毒品證物鑑
    定分析報告（檢驗結果：4-甲基甲基卡西酮（Mephedrone）
    、推估總毛重130.49公克，純度5.5%，推供純質淨重6.249
    公克）（見110年度偵字第4425號卷第263頁）在卷可憑，被
    告之自白核與事實相符，可以採信。另被告於本院審理時坦
    承販賣前揭毒品咖啡包每包可賺取150元（見本院卷第71頁
    ），其主觀上顯有營利之意圖無疑。綜上，本案事證明確，
    被告犯行洵堪認定，應依法論科。
三、論罪科刑
  ㈠按刑事偵查技術上所謂之「釣魚偵查」，係指對於原已犯罪
    或具有犯罪故意之人，以設計引誘之方式，使其暴露犯罪事
    證，而加以逮捕或偵辦而言，此乃純屬偵查犯罪技巧之範疇
    ，並未違反憲法對於基本人權之保障，且於公共利益之維護
    有其必要性。警方為求破案，授意執勤員警佯裝購毒而與毒
    販聯繫，經毒販允諾，依約攜帶毒品交付予佯裝購毒之人，
    旋為埋伏員警當場查獲者，於此誘捕偵查案件，販毒者雖有
    販毒之故意，且依約攜帶毒品前往交付，並已著手實施販毒
    之行為，然因係受警員引誘偽稱欲購買毒品，警員原無買受
    毒品之意思，其虛與買賣毒品，意在辦案，以求人贓俱獲，
    伺機逮捕，實際上不能真正完成買賣毒品之行為，而應僅論
    以販賣毒品未遂罪（最高法院93年度台上字第1159號、100
    年度台上字第4498號判決意旨參照）。本件被告以「微信」
    與偽為買家之員警談妥交易內容後，即攜帶上開含第三級毒
    品之咖啡包至約定地點販賣予佯裝購毒之員警並收取價金，
    嗣經警表明身分而遭查獲，則被告既已著手實施販賣毒品行
    為，因員警欠缺購買真意而不遂，應屬未遂犯。
  ㈡被告已著手販賣第三級毒品，然事實上不能真正完成買賣行
    為，為未遂犯，爰依刑法第25條第2 項之規定減輕其刑。又
    被告於偵查中及審理時均坦承本案犯行，應依毒品危害防制
    條例第17條第2 項規定減輕其刑，並與前述減輕部分遞減之
    。　　
  ㈢爰以行為人之責任為基礎，審酌被告無視於國家對於杜絕毒
    品犯罪之禁令，販賣毒品將對購買毒品進而施用之人產生一
    定之身心戕害，並危及社會秩序，僅因貪圖個人利益，即為
    本案販賣第三級毒品未遂犯行，甚屬不當。且被告於警詢及
    本院中均坦承犯行，所欲販賣之毒品咖啡包所幸未及售出即
    為警以釣魚偵查方式查獲，尚未造成實際損害發生。另考量
    被告於本案行為前尚無其他前科紀錄，此有臺灣高等法院被
    告前案紀錄表附卷可參，素行尚可。本次因法治觀念不足而
    觸犯重罪，主觀惡性並非重大，兼衡其自述高中肄業，目前
    從事送貨員工作，前因無業，欠缺收入，始犯下本案，犯後
    已知錯（見本院卷第71頁）等一切情狀，量處如主文所示之
    刑。
  ㈣被告前未曾因故意犯罪而受有期徒刑以上刑之宣告，有上開
    被告前案紀錄表可參（另因詐欺案件偵查中，犯罪性質與本
    案不同），已如前述，並衡以被告現年紀尚輕，販賣毒品咖
    啡包數量非多，於本案之主觀惡行及犯罪情節非重，犯後亦
    坦承犯罪，堪認其確有悔意，復有正當工作，生活狀況尚屬
    穩定，信其經此偵審教訓，應知警惕，尚無立即使其執行刑
    期之必要，認所宣告之刑以暫不執行為適當，爰依刑法第74
    條第1項第1款規定宣告緩刑5年，以利自新。惟為免被告因
    受緩刑宣告而心存僥倖，並於緩刑期間深存警惕，避免再度
    觸法致緩刑宣告遭撤銷，復斟酌本案之犯罪情節、案件性質
    及被告之經濟能力，另依刑法第74條第2項第5款規定，諭知
    被告應於本判決確定日起2年內，向檢察官指定之政府機關
    、政府機構、行政法人、社區或其他符合公益目的之機構或
    團體提供如主文所示時間之義務勞務；又為導正其行為，並
    建立正確之法治觀念，復依刑法第74條第2項第8款規定，命
    其應參加8小時法治教育課程，並依刑法第93條第1項第2款
    之規定，諭知於緩刑期間付保護管束，以啟自新。另被告上
    揭所應負擔或履行之義務，乃緩刑宣告附帶之條件，依刑法
    第75條之1第1項第4款之規定，違反上開所定負擔情節重大
    ，足認原宣告之緩刑難收其預期效果，而有執行刑罰之必要
    者，得撤銷緩刑之宣告，併此指明。
四、關於沒收
　㈠本件扣案含有第三級毒品之咖啡包23包(4-甲基甲基卡西酮（
    Mephedrone）、推估總毛重130.49公克，純度5.5%，推估純
    質淨重6.249公克)，均屬違禁物（包裝袋，依現行鑑定機關
    鑑定毒品實務，無論依何種方式分離，均會有極微量毒品殘
    留，足見該等物品與第三級毒品實不可析離，亦屬違禁物）
    ，應依刑法第38條第1項之規定宣告沒收。至於送鑑耗損之
    第三級毒品K他命既已滅失，自無庸再為沒收之諭知。
  ㈡扣案白色Iphone6splus手機1支（IMEI：000000000000000，
    含0000000000SIM卡1張），係被告所有供犯本件犯行所用之
    物，業據被告供承在卷，應依毒品危害防制條例第19條第1
    項之規定宣告沒收。其餘扣案之行動電話與本案無涉，爰不
    併予宣告沒收，併此敘明。　　　　
據上論斷，應依刑事訴訟法第299條第1項前段，判決如主文。
本案經檢察官楊景舜、李國瑋提起公訴，檢察官林姿妤到庭執行
職務。
中　　華　　民　　國　　111 　年　　5 　　月　　20　　日
                  刑事第六庭  審判長法　官  劉桂金
　　　　　　　　　                  法  官  曾淑婷
　　　　　　　　　                  法  官  施又傑 
以上正本證明與原本無異。
如不服本判決應於收受送達後20日內向本院提出上訴書狀，並應
敘述具體理由；其未敘述上訴理由者，應於上訴期間屆滿後20日
內向本院補提理由書(均須按他造當事人之人數附繕本)「切勿逕
送上級法院」。　
中　　華　　民　　國　　111 　年　　5 　　月　　20　　日
　                                 書記官  劉珍珍　　　　　　　　　　　　　　　　　
附錄本案論罪科刑法條全文：
毒品危害防制條例第4條
製造、運輸、販賣第一級毒品者，處死刑或無期徒刑；處無期徒
刑者，得併科新臺幣3千萬元以下罰金。
製造、運輸、販賣第二級毒品者，處無期徒刑或10年以上有期徒
刑，得併科新臺幣1千5百萬元以下罰金。
製造、運輸、販賣第三級毒品者，處7年以上有期徒刑，得併科
新臺幣1千萬元以下罰金。
製造、運輸、販賣第四級毒品者，處5年以上12年以下有期徒刑
，得併科新臺幣5百萬元以下罰金。
製造、運輸、販賣專供製造或施用毒品之器具者，處1年以上7年
以下有期徒刑，得併科新臺幣1百50萬元以下罰金。